【裁判字號】    95,財管,123
【裁判日期】    951212
【裁判案由】    終結遺產管理人職務
【裁判全文】
臺灣士林地方法院民事裁定             95年度財管字第123號
聲  請  人  財政部國有財產局臺灣北區辦事處
法定代理人  甲○○
上列聲請人聲請終結遺產管理人職務事件，本院裁定如下：
    主  文
准予解任財政部國有財產局臺灣北區辦事處為被繼承人乙○（男
，民國○○年○ 月○ 日生，身分證統一編號：Ｚ000000000號，生前
住臺北市○○區○○路75號，於民國92年9 月6 日死亡）之遺產
管理人。
    理  由
一、按法院選任之遺產管理人於職務執行完畢後，應向法院陳報
    處理遺產之狀況並提出有關文件；親屬會議選定之遺產管理
    人，有其他重大事由者，法院得依利害關係人或檢察官之聲
    請，徵詢親屬會議及利害關係人或檢察官之意見後解任之，
    非訟事件法第155 條、第148條第3 款定有明文。
二、本件聲請意旨略以：鈞院前以93年度財管字第14號民事裁定
    選任聲請人為被繼承人乙○之遺產管理人，同時准對被繼承
    人之繼承人為承認繼承之公示催告，並以93年度家催字第13
    4 號裁定准對被繼承人債權人及受遺贈人為公示催告，經於
    93 年6月18日、93年9 月17日刊報公告，各該期限於94年8
    月17日、94年11月16日屆滿，另因被繼承人於92年9 月6 日
    死亡，其大陸地區繼承人聲明繼承之期限亦於95年9 月5 日
    屆滿。而聲請人於就任乙○遺產管理人後，接管存款及現金
    （含美金，已兌換為臺幣）新臺幣（下同）53,257元，公示
    催告期間，僅臺北市立浩然敬老院申報喪葬及聲請程序費用
    計16,635元，業經聲請人清償完竣。另鈞院家事法庭以95年
    10 月14 日士院鎮少家科字第0950213450號函告知迄今尚未
    受理被繼承人乙○之大陸地區繼承人聲明表示繼承；及95年
    10月4 日士院鎮家真字93年度家催字第134 號函告知無被繼
    承人乙○之債權人及受遺贈人申報權利，是被繼承人之遺款
    於清償上述喪葬費用並扣除聲請人管理期間之墊付費用4,55
    0 元後，剩餘32,072元，業經聲請人於本案之公示催告期間
    屆滿後，已依民法第1185條規定收歸國有在案，因被繼承人
    乙○已無遺產可資管理，聲請人無續為其遺產管理人之必要
    ，請鈞院准予聲請人之終結遺產管理人職務等語。
三、經查，聲請人之主張，業據提出93年度財管字第14號裁定影
    本、93年度家催字第134 號裁定影本、民眾日報影本2 份、
    臺北市立浩然敬老院收據、本院家事法庭95年10月14日士院
    鎮少家科字第0950213450號函、本院家事法庭95年10 月4日
    士院鎮家真字93年度家催字第134 號函、國庫繳款書影本等
    件為證，並經本院調閱93年度財管字第14號選任遺產管理人
    事件卷宗、93年度家催字第134 號公示催告事件卷宗查明無
    訛，其所稱尚無不合。聲請人既已無續為其遺產管理人之必
    要，本院因聲請人之聲請，自得依非訟事件法第153 條第1
    項準用同法第148 條第3 款規定予以解任。
中    華    民    國    95    年    12    月    12    日
                  家事法庭  法  官  李昆霖
以上正本證明與原本無異。
如對本裁定抗告，應於裁定送達後10日內向本院提出抗告狀。
中    華    民    國    95    年    12    月    12    日
                            書記官  李佳穎


司法院資訊處製作；財團法人民間司法改革基金會備份。
